【裁判字號】    97,易,2659
【裁判日期】    971114
【裁判案由】    竊盜
【裁判全文】
臺灣板橋地方法院刑事判決              97年度易字第2659號
公  訴  人  臺灣板橋地方法院檢察署檢察官
被      告  乙○○
上列被告等因竊盜案件，經檢察官聲請以簡易判決處刑（97年度
偵字第20384 號），經本院改依通常程序審理（原簡易案件案號
97年度簡字第7041號），被告於審判中為有罪陳述，經本院裁定
改依簡式審判程序，判決如下：
    主  文
乙○○犯攜帶兇器竊盜罪，累犯，處有期徒刑肆月，如易科罰金
，以新臺幣壹仟元折算壹日。扣案之電纜鐵剪壹支沒收。
    事  實
一、乙○○前於民國96年間因犯竊盜罪，由本院以96年度易字第
    872 號刑事判決判處有期徒刑四月，減為有期徒刑二月，如
    易科罰金，以新臺幣（下同）1,000 元折算一日後，經臺灣
    高等法院96年度上易字第2517號判決駁回上訴確定，於97年
    4 月25日縮刑期滿執行完畢出監（構成累犯）。
二、乙○○於上開竊盜案件執行完畢後，已知竊盜犯行之違法性
    ，仍不知悔改，於97年7 月7 日，因見坐落在臺北縣樹林市
    ○○路190 號之舊臺汽機料廠工廠之廠房因現未使用而無人
    看管，竟基於持器械拆解該廠房頂樓鐵皮屋頂之鐵皮以變現
    得利之攜帶凶器竊盜犯意，意圖為自己不法之所有，於同日
    下午6 時許，持其所有於客觀上足以對人之生命、身體、安
    全構成威脅，具有危險性可供兇器使用之電纜鐵剪一支，進
    入舊汽機料廠頂樓後，隨即爬上頂樓之鐵皮屋頂上，以電鐵
    剪將鐵皮屋頂之鐵皮拆解成小塊，而竊取該等拆解下之鐵皮
    得手。惟竊取過程中，為執行巡邏勤務而行經該處之臺北縣
    政府警察局樹林分局警員發覺，經上前盤查後，始察知上情
    ，並當場扣得已遭乙○○拆解竊得之鐵皮屋頂鐵皮共約六公
    斤（市價約60元，已發還被害人）及電纜鐵剪一支。
三、案經臺北縣政府警察局樹林分局報由臺灣板橋地方法院檢察
    署檢察官偵查起訴。
    理  由
一、本案被告乙○○所犯係死刑、無期徒刑或最輕本刑為三年以
    上有期徒刑以外之罪，於本院審理程序進行中，被告先就被
    訴事實為有罪之陳述，經本院告知簡式審判程序之旨，並聽
    取公訴人及被告之意見後，由本院依刑事訴訟法第273 條之
    1 第1 項規定裁定進行簡式審判程序。
二、上開犯罪事實，業據被告乙○○於本院審理中坦承不諱，核
    與證人即臺汽機料舊廠現場工程師甲○○於警詢中證述情節
    相符，並有臺北縣政府警察局樹林分局三多派出所扣押物品
    目錄表、甲○○出具之贓物認領保管單各一份、查獲現場照
    片二十一幀在卷可稽，並有上開電纜鐵剪一支扣案可查，是
    被告上開具任意性之自白核與事實相符應堪信實。本案事證
    明確，被告犯行洵堪認定，應予依法論科。
二、按刑法第321 條第1 項第3 款之攜帶兇器竊盜罪，係以行為
    人攜帶兇器竊盜為其加重條件，此所謂兇器，其種類並無限
    制，凡客觀上足對人之生命、身體、安全構成威脅，具有危
    險性之兇器均屬之，且祇須行竊時攜帶此種具有危險性之兇
    器為已足，並不以攜帶之初有行兇之意圖為必要（最高法院
    79年度臺上字第5253號判例足資參照）。本案被告持以行竊
    之扣案電纜鐵剪係為金屬製造，質地堅硬，前端尖銳，客觀
    上足以傷害人之生命、身體而對安全構成威脅，顯係具有危
    險性之器械，應認屬兇器無疑。核被告所為，係犯刑法第32
    1 條第1 項第3 款之攜帶兇器竊盜罪。被告前曾受有如事實
    欄所述之犯罪科刑及執行情形，有臺灣高等法院被告前案紀
    錄表一份在卷可憑，其受有期徒刑之執行完畢後，五年以內
    故意再犯本件有期徒刑以上之罪，為累犯，應依刑法第47條
    第1 項之規定加重其刑。按刑法第321 條第1 項之法定刑為
    六月以上五年以下有期徒刑，然同為遭加重竊盜本條項之客
    體，其種類不同不一，且行為人之動機、犯罪情節亦未必盡
    同，是其等加重竊盜所造成危害社會之程度自屬有異，法律
    科處此類犯罪，所設法定最低本刑卻屬相同，不可謂不重；
    本案依據卷證資料所示，被告係因經濟困難，一時失慮，始
    起意竊取無人看管廢棄廠房內之鐵皮，是本案被告犯行固致
    被害人之財產權受到侵害，惟被告所竊取之財物均已歸還被
    害人，又所竊得之財物價值僅約60元，尚屬非重，且其行竊
    使用之手段平和，是依本案犯罪情狀，尚屬無不能憫恕之情
    ，爰依司法院大法官會議釋字第263 號解釋暨最高法院95年
    台上字第788 號判決要旨，考量被告客觀之犯行與主觀之惡
    性，以及其犯罪所生結果，認犯罪之情狀亦屬顯可憫恕，尚
    有可憫恕之情，如科以最低度刑，仍嫌過重，茲依刑法第59
    條規定，酌量均減輕其刑。另就其累犯加重事由，依刑法第
    71條規定先加後減之。檢察官雖請求量處有期徒刑七月，惟
    本案被告犯罪情節既有可憫之處，爰審酌被告犯罪動機、教
    育程度及生活狀況、品行、智識程度與其因本案犯行所生之
    危害，並參其犯罪後坦承犯行等一切情狀，量處如主文所示
    之刑，並諭知易科罰金之折算標準，以示懲儆。扣案電纜鐵
    剪一支，係被告所有供其為本案犯行所用之物，爰依刑法第
    38條第1 項第2 款規定宣告沒收，附此敘明。
據上論斷，應依刑事訴訟法第452 條、第273 條之1 第1 項、第
299 條第1 項前段，第321 條第1 項第3 款、第47條第1 項、第
59條、第41條第1 項前段、第38條第1 項第2 款，判決如主文。
本案經檢察官黃佳權到庭執行職務。
中    華    民    國    97    年    11    月    14    日
                  刑事第一庭    法  官  陳世旻
以上正本證明與原本無異
如不服本判決應於送達後10日內向本院提出上訴狀
                                書記官  洪紹甄
中    華    民    國    97    年    11    月    17    日
附錄：本案論罪科刑法條全文
中華民國刑法 (民國 97 年 01 月 02 日修正)
第   321   條  （加重竊盜罪）
犯竊盜罪而有左列情形之一者，處6 月以上、5 年以下有期徒刑
：
一  於夜間侵入住宅或有人居住之建築物、船艦或隱匿其內而犯
    之者。
二  毀越門扇、牆垣或其他安全設備而犯之者。
三  攜帶兇器而犯之者。
四  結夥三人以上而犯之者。
五  乘火災、水災或其他災害之際而犯之者。
六  在車站或埠頭而犯之者。
前項之未遂犯罰之。


司法院資訊處製作；財團法人民間司法改革基金會備份。
